【裁判字號】    98,易,432
【裁判日期】    980608
【裁判案由】    毒品危害防制條例
【裁判全文】
臺灣桃園地方法院刑事判決               98年度易字第432號
公  訴  人  臺灣桃園地方法院檢察署檢察官
被      告  甲○○
上列被告因違反毒品危害防制條例案件，經檢察官提起公訴（98
年度毒偵字第1202號、98年度毒偵緝字第106 號），嗣經本院裁
定改依簡式審判程序，並由受命法官獨任進行審判程序，判決如
下：
    主  文
甲○○施用第二級毒品，累犯，處有期徒刑伍月，扣案之甲基安
非他命壹包連同包裝袋壹只（毛重零點貳肆公克，因鑑驗使用零
點零壹捌公克）沒收銷燬之、安非他命吸食器壹組沒收之。又施
用第二級毒品，累犯，處有期徒刑伍月，扣案之安非他命吸食器
壹組沒收之。應執行有期徒刑捌月，扣案之甲基安非他命壹包連
同包裝袋壹只（毛重零點貳肆公克，因鑑驗使用零點零壹捌公克
）沒收銷燬之、安非他命吸食器貳組均沒收。
    事  實
一、甲○○於民國88年間因施用毒品案件，經本院以88年度毒聲
    字第1123號裁定送觀察、勒戒後，認無繼續施用毒品之傾向
    ，於88年4 月2 日執行完畢釋放，經臺灣桃園地方法院檢察
    署檢察官以88年度偵字第1495號為不起訴處分確定，於前開
    觀察勒戒執行完畢釋放後5 年內，復於91年間因施用毒品案
    件，經本院裁定送觀察、勒戒，認有繼續施用毒品之傾向，
    再經本院裁定令入戒治處所施以強制戒治，嗣經本院裁定停
    止戒治所餘戒治期間付保護管束，於93年1 月12日因法律修
    正報結，該次施用毒品犯行並經本院以92年度桃簡字第378
    號判決有期徒刑3 月確定，並於94年4 月19日縮刑期滿執行
    完畢。另因收受贓物案件，經臺灣板橋地方法院以94年度簡
    字第856 號判決有期徒刑6 月確定，於95年2 月15日因徒刑
    易科罰金執行完畢（構成累犯）。
二、詎其仍不知悔改，明知甲基安非他命係毒品危害防制條例第
    2 條第2 項第2 款規定之第二級毒品，不得非法持有、施用
    ，(一)竟基於施用第二級毒品甲基安非他命犯意，於97年7 月
    28日某時，在臺北縣林口鄉○○路某處工地，施用第二級毒
    品甲基安非他命1 次，嗣於97年7 月30日16時50分許，在桃
    園縣中壢市○○路162 巷口處，為警查獲，並扣得其所有之
    甲基安非他命1 包連同包裝袋1 只（毛重0.24公克，因鑑驗
    使用0.018 公克）、安非他命吸食器1 組；(二)另基於施用第
    二級毒品甲基安非他命之犯意，於98年3 月4 日凌晨1 時許
    ，在桃園縣龜山鄉○○路某處工地，施用第二級毒品甲基安
    非他命1 次，隨即在桃園縣龜山鄉○○村○○路○ 段1206
    號停車場內為警查獲，並扣得其所有之安非他命吸食器1 組
    。
三、案經桃園縣政府警察局移送及桃園縣政府警察局龜山分局報
    告臺灣桃園地方法院檢察署檢察官偵查起訴。
    理  由
一、按刑事訴訟法第273 條之1 規定除被告所犯為死刑、無期徒
    刑、最輕本刑為3 年以上有期徒刑之罪、或高等法院管轄第
    一審案件者外，於準備程序進行中，被告先就被訴事實為有
    罪之陳述時，得告知被告簡式審判程序之旨，並聽取當事人
    、代理人、辯護人及輔佐人之意見後，裁定由受命法官獨任
    進行簡式審判程序。經查，被告甲○○被訴施用第二級毒品
    罪，非前開不得進行簡式審判程序之案件，且被告於本院行
    準備程序時就被訴事實為有罪之陳述，本院告知被告簡式審
    判程序之旨，聽取被告、檢察官之意見後，爰依前開規定，
    當庭裁定改依簡式審判程序並由受命法官獨任進行審判程序
    審判之，合先敘明。
二、前揭犯罪事實，業據被告甲○○於檢察官偵查中、本院準備
    程序、審理時迭認不諱（見98年毒偵緝字第106 號卷第34至
    36頁、本院卷第12頁），而被告於97年7 月30日下午4 時50
    分許、98年3 月4 日凌晨1 時許為警查獲時，分別經警採集
    尿液送請鑑定結果，均確呈甲基安非他命陽性反應，有桃園
    縣政府警察局被採尿人真實姓名與編號對照表1 紙、桃園縣
    政府警察局龜山分局被採尿人尿液暨毒品真實姓名與編號對
    照表1 紙、台灣檢驗科技股份有限公司濫用藥物檢驗報告2
    紙在卷可稽（見97年毒偵字第4527號卷第19至21、43頁、98
    年毒偵字第1202號卷第44至45、58頁）。此外，事實欄二(一)
    部分，復有桃園縣政府警察局97年7 月30日扣押筆錄、扣押
    物品目錄表、查扣物品照片4 張、扣案玻璃球吸食器1 個可
    憑（見97年毒偵字第4527號卷第13至18頁）。至扣案之疑似
    甲基安非他命透明結晶1 包，經送台灣檢驗科技股份有限公
    司鑑定結果，含甲基安非他命成分（毛重0.24公克，因鑑驗
    使用0.018 公克），有該公司濫用藥物檢驗報告1 紙可證（
    見97年毒偵字第4527號卷第33頁）；事實欄二(二)部分，復有
    桃園縣政府警察局龜山分局98年3 月4 日搜索扣押筆錄、扣
    押物品目錄表在卷可稽（見98年毒偵字第1202號卷第35至38
    頁），扣案玻璃球吸食器1 個扣案可證，足認被告前揭任意
    性自白核與事實相符，誠屬可信，是被告確有於前開時、地
    施用第二級毒品甲基安非他命2 次之犯行，洵堪認定。末查
    ，被告前有事實欄一所載，因施用毒品案件，經觀察勒戒執
    行完畢釋放後，於5 年內再犯施用第二級毒品罪，並經本院
    判處有罪確定之施用毒品犯罪前科紀錄，有臺灣高等法院被
    告前案紀錄表1 份附卷可按，是被告於前案觀察勒戒執行完
    畢而釋放後，5 年已再犯施用第二級毒品之罪，則本件（三
    犯）施用毒品罪，即應依法追訴，檢察官起訴，即無不合。
    綜上所述，本件事證明確，被告施用第二級毒品甲基安非他
    命犯行堪予認定，應依法論科。
三、查甲基安非他命為毒品危害防制條例第2 條第2 項第2 款所
    列之第二級毒品，不得非法持有、施用，是核被告甲○○就
    事實欄二(一)(二)所為，均係犯毒品危害防制條例第10條第2 項
    施用第二級毒品罪，共2 罪。被告於施用前持有毒品之行為
    ，為施用毒品之當然結果，不另論罪。被告所犯上開2 罪間
    ，犯意各別，行為互殊，應分論併罰。被告有事實欄一所載
    之犯罪科刑執行紀錄，此有臺灣高等法院被告前案紀錄表在
    卷可稽，其受有期徒刑執行完畢後，5 年以內故意再犯有期
    徒刑以上之本罪，均為累犯，應依刑法第47條第1 項均加重
    其刑至2 分之1 。爰審酌被告犯罪之動機、目的、手段、所
    致之危害主要係戕害自身，暨犯罪後坦承犯行，態度尚佳等
    一切情狀，分別量處如主文所示之刑，並定應執行之刑。
四、就事實欄二（一）犯行扣案第二級毒品甲基安非他命1 包連
    同包裝袋1 只（毛重0.24公克，因鑑驗使用0.018 公克），
    係本案查獲之第二級毒品，不問屬於犯人與否，應依毒品危
    害防制條例第18條第1 項前段規定沒收銷燬；又扣案之安非
    他命吸食器2 組，為被告所有，供2 次施用毒品犯行之工具
    ，業經被告供承明確（見本院卷第14頁），應依刑法第38條
    第1 項第2 款之規定分別在所犯罪名下宣告沒收，附此敘明
    。
五、據上論斷，應依刑事訴訟法第273 條之1 第1 項、第299 條
    第1 項前段，毒品危害防制條例第10條第2 項、第18條第1
    項前段，刑法第11條前段、第47條第1 項、第51條第5 款、
    第38條第1 項第2 款，判決如主文。
本案經檢察官吳佳美到庭執行職務。
中    華    民    國    98    年    6    月    8     日
                  刑事第八庭    法  官  張瓊華
以上正本證明與原本無異。
如不服本判決應於收受判決後10日內向本院提出上訴書狀，並應
敘述具體理由。其未敘述上訴理由者，應於上訴期間屆滿後20日
內向本院補提理由書 (均須按他造當事人之人數附繕本)「 切勿
逕送上級法院」。
                                書記官  李宜娟
中    華    民    國    98    年    6     月    10    日
附錄本案論罪科刑法條：
毒品危害防制條例第10條
施用第一級毒品者，處6 月以上5 年以下有期徒刑。
施用第二級毒品者，處 3 年以下有期徒刑。


司法院資訊處製作；財團法人民間司法改革基金會備份。
